臺灣新北地方法院三重簡易庭民事判決
110年度重簡字第2183號
原      告  陳韋名  

            吳岱燕  
被      告  傅啓誠  
上列當事人間請求侵權行為損害賠償事件，本院於民國111年1月
20日言詞辯論終結，判決如下：
　　主　    文
一、被告應給付原告乙○○新臺幣（下同）31,600元。
二、被告應給付原告甲○○10,000元。
三、原告其餘之訴駁回。
四、訴訟費用由被告負擔35％，餘由原告負擔。
五、本判決原告勝訴部分得假執行。
　　事實及理由
壹、程序方面： 
　　被告經合法通知，未於言詞辯論期日到場，核無民事訴訟法
    第386條所列各款情事，爰依原告之聲請，由其一造辯論而
    為判決。
貳、實體方面： 
一、原告主張：
　㈠被告丙○○於民國110 年6 月18日下午4 時19分許，駕駛車號0
    000-00號自用小客車行經於新北市蘆洲區民權路82巷6弄與
    民權路72巷口時，因未注意車前狀態，適原告騎乘車牌號碼
    000-000機車（下稱系爭機車）搭載原告甲○○行經前開路口
    ，致兩車發生碰撞，原告乙○○、甲○○因此受傷、系爭機車受
    損。為此，爰依侵權行為法律關係之規定，請求被告負損害
    賠償責任。
　㈡原告乙○○部分：請求醫療費用19,750元、不能工作損失15,00
    0元、精神慰撫金10,000元、系爭機車維修費用18,500元；
    原告甲○○部分：請求醫療費用4,500元、不能工作損失31,68
    0元、精神慰撫金20,000元。並聲明：被告應給付原告乙○○6
    3,250元；被告應給付原告甲○○56,180元。
二、被告經合法通知，未於言詞辯論期日到場，亦未提出書狀作
    何聲明或陳述。
三、本院之判斷：
　㈠按因故意或過失，不法侵害他人之權利者，負損害賠償責任
    。汽車、機車或其他非依軌道行駛之動力車輛，在使用中加
    損害於他人者，駕駛人應賠償因此所生之損害。民法第184 
    條第1 項前段及第191 條之2 前段分別定有明文。次按不法
    侵害他人之身體或健康者，對於被害人因此喪失或減少勞動
    能力，或增加生活上之需要時，應負損害賠償責任；不法侵
    害他人之身體、健康者，被害人雖非財產上之損害，亦得請
    求賠償相當之金額，民法第193 條第1 項、第195 條第1 項
    前段亦有明文。又損害賠償之債，以有損害之發生及有責任
    原因之事實，並二者之間有相當因果關係為其成立要件。末
    按至原告敗訴部分，其假執行之聲請即失所附麗，應併予駁
    回之。民事訴訟法第277 條前段規定，當事人主張有利於己
    之事實者，就其事實有舉證之責任，因此主張侵權行為損害
    賠償請求權之人，對於侵權行為之成立要件應負舉證責任。
　㈡原告主張上開車禍事故之事實，業經本院職權向新北市政府
    警察局蘆洲分局調取系爭事故調查卷宗，核與原告所述相符
    。又被告經合法通知，未於言詞辯論期日到場，亦未提出書
    狀作何聲明或陳述以為爭執，依民事訴訟法第436條第2項準
    用同法第280條第3項、第1項之規定，視同自認，是原告主
    張，信屬實在。被告就原告二人因系爭事故所受損害、系爭
    車輛毀損應負損害賠償責任，堪以認定。
　㈢茲就原告下列各請求項目及金額是否應予准許，分別審究如
    下：
　⒈醫療費用：
　　原告乙○○因系爭事故受有右側肘部挫傷、左側膝部挫傷、左
    側肩膀挫傷等傷害，並因此支出醫療費用19,750元一情，業
    據其提出信義中醫診所診斷證明書暨門診醫療費用收據單在
    卷可佐（本院卷第117至121頁），是原告乙○○此部分所請，
    即屬有據；原告甲○○請求醫療費用4,500元雖提出德心診所
    診斷證明書、三重同仁堂中醫診所診斷證明書、健安骨科診
    所診斷證明書等件為憑（本院卷第109至115頁），然並未提
    出任何支出醫療費用之單據，致本院尚無從認定其因系爭事
    故支出之醫療費用為若干，故其所請尚乏所據不應准許。
　⒉不能工作損失：
　　原告乙○○請求工作損失15,000元，雖提出勞保投保資料明細
    ，惟依信義中醫診所診斷證明書並未記載需休養，且原告乙
    ○○亦未提出相關請假證明，是難認其主張因系爭事故所受傷
    勢需休養10日為真，其此部分之請求不應准許；原告甲○○請
    求工作損失31,680元，其所提出之德心診所診斷證明書、健
    安骨科診所診斷證明書並未記載需休養，而三重同仁堂中醫
    診所診斷證明書雖記載宜休養，然未記載宜休養之天數，且
    依德心診所診斷證明書、健安骨科診所診斷證明書記載，原
    告甲○○於110年6月至健安骨科診所就診1次、110年6月至7月
    間至得心診所就診9次，此與原告甲○○提出之薪資條記載6月
    及7月均缺勤11天之紀錄不符，無法認定原告甲○○未能出勤
    工作，係因系爭事故所受傷勢所致，故其此部分所請尚乏所
    據，不應准許。
　⒊機車維修費用：
　　按請求賠償物被毀損所減少之價額，雖得以修復費用為估定
    標準，但以必要者為限（例如修理材料以新品換舊品，應予
    折舊）。查被告因前開過失肇致本件車禍，並致系爭機車受
    有損害等情，已如前述，則被告自應就系爭機車損害負賠償
    責任。本件原告支出之修復費用18,500元（本院卷第105頁
    ）。又系爭機車係97年5月出廠此有本院職權調閱之公路監
    理電子閘門查詢資料可參（限閱卷），依行政院所頒固定資
    產耐用年數表及固定資產折舊率之規定，機械腳踏車之耐用
    年數為3年，依定率遞減法每年折舊1000分之536，其最後1
    年之折舊額，加歷年折舊累積額，總和不得超過該資產成本
    原額9/10，是其殘值為1/10，且固定資產提列折舊採用定率
    遞減法則者，以1年為計算單位，其使用期限未滿1年者，按
    實際使用之月數相當於全年之比例計算之，不滿1月者，以1
    月計。系爭機車自出廠日97年5月，迄本件車禍發生時即110
    年6月18日，已使用逾3年，則材料扣除折舊後之價值應為資
    產成本額之1/10，即1,850元（計算式如下：18,500元×1/10
    ＝1,850元），是以系爭機車之必要修復費用為1,850元。
　⒋精神慰撫金：
　　按慰藉金之賠償須以人格權遭遇侵害，使精神上受有痛苦為
    必要，其核給之標準固與財產上損害之計算不同，然非不可
    斟酌雙方身分資力與加害程度，及其他各種情形核定相當之
    數額（最高法院51年台上字第223 號判決意旨參照）。本院
    審酌原告因本件侵權行為受有前揭傷害，精神自受有相當之
    痛苦，自得請求被告賠償其精神上之損害。本院審酌兩造名
    下無不動產、被告之年所得及原告二人之每月所得等情，認
    原告二人請求被告賠償之精神慰撫金各以10,000元為適當，
    原告甲○○逾此範圍之請求，尚屬過高。
　⒌綜上，原告乙○○因系爭車禍事故所致前揭傷害，因而得請求
    之損害賠償金額共計為31,600元（計算式：醫療費用19,750
    元＋系爭機車之必要修復費用1,850元＋精神慰撫金10,000元＝
    31,600元）；原告甲○○因系爭車禍事故所致前揭傷害，因而
    得請求之損害賠償金額為10,000元。
四、綜上所述，原告乙○○依侵權行為法律關係，請求被告給付31
    ,600元；原告甲○○請求被告給付10,000元，為有理由，應予
    准許；逾此部分之請求，為無理由，應予駁回。
五、本判決原告勝訴部分，係依民事訴訟法第427條適用簡易程
    序所為被告敗訴之判決，爰依同法第389條第1項第3款規定
    職權宣告假執行。
六、訴訟費用負擔之依據：民事訴訟法第79條。
中    華    民    國   111    年    2     月    10    日
                  三重簡易庭  法  官  王凱俐
以上正本係照原本作成。
如不服本判決，應於送達後20日內，向本院提出上訴狀並表明上
訴理由，如於本判決宣示後送達前提起上訴者，應於判決送達後
20日內補提上訴理由書（須附繕本）。
如委任律師提起上訴者，應一併繳納上訴審裁判費。
中    華    民    國   111    年    2     月    10    日
                              書記官  林穎慧